臺灣臺南地方法院刑事判決　　　　　　　　100年度易字第50號
公　訴　人　臺灣臺南地方法院檢察署檢察官　　
被　　　告　李志強
上列被告因傷害等案件，經檢察官提起公訴（99年度偵字第16059
號）因被告於審判程序中就被訴事實為有罪之陳述，經本院裁定
改用簡式審判程序，判決如下：
    主  文
李志強以加害生命之事，恐嚇他人致生危害於安全，共貳罪，各
處拘役參拾日，如易科罰金，均以新臺幣壹仟元折算壹日；又公
然侮辱人，共貳罪，各處拘役貳拾日，如易科罰金，均以新台幣
壹仟元折算壹日。又無故侵入他人住宅，處拘役參拾日，如易科
罰金，均以新臺幣壹仟元折算壹日；又傷害人之身體，處有期徒
刑參月，如易科罰金，以新臺幣壹仟元折算壹日。又損壞他人之
鋁製鞋櫃、涼椅，足以生損害於他人，處罰金新台幣參仟元，如
易服勞役，以新台幣壹仟元折算壹日。拘役部分，應執行拘役壹
佰壹拾伍日，如易科罰金，以新台幣壹仟元折算壹日。
    事  實
一、李志強與王治華為鄰居，兩人平日相處不睦，李志強遂於下
    列時地對王治華為公然侮辱、恐嚇、傷害、侵入住宅、傷害
    等犯行：
(一)李志強於民國99年7月26日晚間7時許，在王治華位於臺南市
    善化區光文里北子店294號住處前，基於公然侮辱及恐嚇之
    犯意，在上開不特定多數人得以共見共聞之場所，公然對王
    治華以「幹你娘」、「王八蛋」、「龜兒子」、「死老變態
    」等語加以侮辱，足以貶低王治華之人格及社會評價；並向
    王治華恫稱：「叫誰來都沒效，你爸要你死叫誰都沒效」等
    語，以此加害生命之事恐嚇王治華，使王治華心生畏懼，致
    生危害於王治華之安全。
(二)李志強於99年7月30日上午9時許，在其位於臺南縣善化鎮北
    子店298號住處前，基於公然侮辱及恐嚇之犯意，在上開不
    特定多數人得以共見共聞之場所，公然對王治華以「死外省
    仔」、「死變態」、「幹你娘」等語加以侮辱，足以貶低王
    治華之人格及社會評價；並向王治華恫稱：「你女兒我叫人
    來強姦」等語，以此加害身體、自由及名譽之事恐嚇王治華
    ，使王治華心生畏懼，致生危害於王治華之安全。嗣李志強
    見王治華騎車外出，遂駕車尾隨在後，承前公然侮辱及恐嚇
    之犯意，在不特定多數人得以共見共聞之道路上，沿路公然
    以「幹你娘」等語辱罵王治華，足以貶低王治華之人格及社
    會評價，並口出「撞給你死」等詞，且以逼車急踩油門、連
    續按鳴喇叭之方式威嚇王治華，使王治華心生畏懼，致生危
    害於王治華之安全。
(三)李志強於99年7月30日下午6時許，在其上開住處前，基於公
    然侮辱之犯意，在上開不特定多數人得以共見共聞之場所，
    公然對王治華以「死外省仔」、「幹你娘」等語加以侮辱，
    足以貶低王治華之人格及社會評價。
(四)李志強於99年10月5日下午3時許，在王治華前開住處前，基
    於公然侮辱之犯意，在上開不特定多數人得以共見共聞之場
    所，公然對王治華以「幹你娘」等穢語加以侮辱，足以貶低
    王治華之人格及社會評價。王治華聽聞後，遂自其住處內取
    出一木製球棒。李志強見狀，旋上前奪下王治華所持木製球
    棒，並拾取地上不知何人所有之棍棒，持以指向、抵住王治
    華胸部，王治華乃回屋內躲藏並報警處理。李志強復基於無
    故侵入他人住宅之犯意，未經王治華同意，擅自進入王治華
    上開住宅，並即基於傷害之故意，以前開棍棒毆打王治華身
    體。李志強毆打王治華後，旋即離開王治華住處，另復基於
    損壞他人之物之犯意，持棍搗毀王治華所有、置於該宅前之
    鋁製鞋櫃、涼椅等物，致令不堪使用，足生損害於王治華。
    王治華見李志強已離去，遂步出屋外，等候員警到場處理，
    李志強竟又承前開傷害之犯意，在王治華上開住處前，徒手
    朝王治華頭部揮拳，並用力將王治華推倒在地，致王治華受
    有腦震盪、下巴挫傷併擦傷、左側肩胛骨肩峰突閉鎖性骨折
    ，疑似遠端鎖骨閉鎖性骨折、雙上肢挫傷併擦傷，左上臂嚴
    重大片血腫併有水泡產生、前胸壁挫傷併擦傷、左肩挫傷合
    併肩胛骨骨折及神經炎、頭部挫傷等傷害。
二、案經王治華訴由臺南縣警察局善化分局（現已改制為臺南市
    政府警察局新化分局）報告臺灣臺南地方法院檢察署檢察官
    偵查起訴。
    理  由
一、按本件被告李志強所犯為死刑、無期徒刑、最輕本刑3年以
    上有期徒刑以外之罪，亦非屬高等法院管轄之第一審案件，
    其於審判程序進行中，先就被訴事實為有罪之陳述，經告知
    簡式審判程序之旨，並聽取檢察官、被告之意見後，本院裁
    定進行簡式審判程序，是本案之證據調查，依同法第273條
    之2規定，不受同法第159條第1項、第161條之2、第161條之
    3、第163條之1，及第164條至第170條所規定證據能力認定
    及調查方式之限制，合先敘明。
二、訊據被告對於前揭犯罪事實欄所述之犯行，均坦承不諱，核
    與告訴人王治華於警詢及偵查中之指訴及證人陳慰於警詢時
    之證述相符，並有告訴人提出之監視器錄影光碟及其翻攝相
    片52張（偵卷第21頁至第44頁、第46頁至第47頁）、告訴人
    所製作之事件記錄2份（警卷第38至第56頁、偵卷第8頁至第
    11頁）、現場及告訴人受傷照片共12張（警卷第29頁至30頁
    、偵卷第45頁、48頁）、臺灣臺南地方法院檢察署檢察官勘
    驗筆錄1紙（偵卷第8頁）、奇美醫院柳營分院99年10月5日
    診斷證明書以及宏科醫院診99年10月5日斷證明書各1份（偵
    卷第18頁至第19頁）在卷足稽，足認被告自白與事實相符，
    應可採信。被告上揭犯行事證明確，洵堪認定，應依法論科
    。
二、被告就事實欄一、(一)部分之行為，係犯刑法第309條第1項
    之公然侮辱罪及刑法第305條恐嚇危害安全罪；就事實欄一
    、(二)部分之行為係犯刑法第309條第1項之公然侮辱罪及刑
    法第305條恐嚇危害安全罪；就事實欄一、(三)部分之行為
    係犯刑法第309條第1項之公然侮辱罪；就事實欄一、(四)部
    分之行為係犯刑法第309條第1項之公然侮辱罪、刑法第277
    條第1項之傷害罪、刑法第306條第1項之無故侵入他人住宅
    罪及刑法第354條之毀損罪。被告所為上開各次之公然侮辱
    罪及恐嚇危害安全犯行，雖均使用數個侮辱或恐嚇言語，然
    皆係各別基於單一公然侮辱或恐嚇之犯意，而於密切接近之
    時地，接續以加害告訴人生命、身體之語恐嚇或辱罵告訴人
    ，各行為之獨立性極為薄弱，依一般社會通念難以強行分開
    ，均應分別論以接續犯而屬單純一罪。又被告於上開事實欄
    一、(一)及一、(二)中，以上開言語辱罵告訴人之際，同時
    向告訴人為前述恫嚇之言詞及舉止，係以一行為同時觸犯恐
    嚇危害安全與公然侮辱罪，為想像競合犯，依刑法第55條之
    規定，應從一重之恐嚇危害安全罪處斷。另被告於上開事實
    欄一、(四)中所犯之公然侮辱罪、傷害罪、無故侵入住宅及
    毀損罪間，犯意各別，行為互殊，應予分論併罰。
三、爰審酌被告因細故與鄰居即告訴人發生爭執而心生不滿，不
    思以理性有禮之方式處理，反出言辱罵、恐嚇或出手傷害告
    訴人、侵入告訴人之住宅並毀損告訴人之物品，缺乏尊重他
    人名譽之法治觀念，且造成告訴人心生畏懼不安，所為實非
    可取，然被告犯後坦承犯行，態度非惡，又審酌被告出手毆
    打告訴人前，告訴人亦曾先行取出木製球棒之情況，另參以
    被告業已公開認錯，有卷附之新聞紙節錄1份可稽，堪認非
    無悔意，暨被告之素行、生活狀況、教育程度等一切情狀，
    分別量處如主文各項所示之刑，並就拘役部分定應執行刑，
    另就有期徒刑及拘役均諭知易科罰金之折算標準；罰金部分
    諭知易服勞役之折算標準，以資懲儆。
據上論斷，應依刑事訴訟法第299條第1項前段、第273條之1第1
項，刑法第277條第1項、第305條、第306條第1項、第309條第1
項、第354條、第41條第1項前段、第42條第3項、第51條第6款、
第55條，刑法施行法第1條之1第1項、第2項前段，判決如主文。
本案經檢察官許華偉到庭執行職務。
中    華    民    國   100    年     5    月    19    日
                  刑事第四庭法  官  卓穎毓

以上正本證明與原本無異。
如不服本判決應於收受本判決後10日內向本院提出上訴書狀，並
應敘述具體理由。其未敘述上訴理由者，應於上訴期間屆滿後20
日內向本院補提理由書狀（均須按他造當事人之人數附繕本）「
切勿逕送上級法院」。 
                            書記官  林書婷
中    華    民    國   100    年    5     月    20    日
附錄法條：
中華民國刑法第277條
（普通傷害罪）
傷害人之身體或健康者，處 3 年以下有期徒刑、拘役或 1 千元
以下罰金。
犯前項之罪因而致人於死者，處無期徒刑或 7 年以上有期徒刑
；致重傷者，處 3 年以上 10 年以下有期徒刑。
中華民國刑法第305條
（恐嚇危害安全罪）
以加害生命、身體、自由、名譽、財產之事，恐嚇他人致生危害
於安全者，處 2 年以下有期徒刑、拘役或 3 百元以下罰金。
中華民國刑法第306條
（侵入住居罪）
無故侵入他人住宅、建築物或附連圍繞之土地或船艦者，處 1 
年以下有期徒刑、拘役或 3 百元以下罰金。
無故隱匿其內，或受退去之要求而仍留滯者，亦同。
中華民國刑法第309條
（公然侮辱罪）
公然侮辱人者，處拘役或 3 百元以下罰金。
以強暴犯前項之罪者，處 1 年以下有期徒刑、拘役或 5 百元以
下罰金。
中華民國刑法第354條
（毀損器物罪）
毀棄、損壞前二條以外之他人之物或致令不堪用，足以生損害於
公眾或他人者，處 2 年以下有期徒刑、拘役或 5 百元以下罰金
。